# 求教陈版主：金融资产分类时有关业务模式测试的思考

提问人：HappyFriday2 时间：2019-08-16 12:13:30
求教陈版主：
按照新金融工具准则分类要求，通常情况下公司如果发生保理收款的业务较频繁，会认为管理层对于应收账款的管理模式为既收取合同现金流又以出售金融资产为目的，因此会将应收账款分类至 FVOCI 核算。
但是如果公司发生的保理业务是被动接受的情况呢，即付款方（业主）为大型集团企业，其在合同中要求会进行保理付款，公司作为供应商不得不接受保理付款安排，且业主的付款方式是强制的，公司没有选择的余地，只要业主提出来，就得无条件配合。甚至有的业主会自行承担保理手续费，公司没有增加任何成本，公司最终收到的还是原应收账款金额。
在这种背景下，如果只看结果，确实是发生了大量保理业务。但看实质，公司自身的主观意愿永远是希望现金收款，只希望收回合同现金流，因此能否认为公司的应收账款管理模式不应该通过业务模式测试，应该分类为摊余成本计量？

回答人：chenyiwei
你的理解有一定合理性。
根据新 CAS 22 第十六条：“企业管理金融资产的业务模式，是指企业如何管理其金融资产以产生现金流量。业务模式决定企业所管理金融资产现金流量的来源是收取合同现金流量、出售金融资产还是两者兼有。企业管理金融资产的业务模式，应当以企业关键管理人员决定的对金融资产进行管理的特定业务目标为基础确定。企业确定管理金融资产的业务模式，应当以客观事实为依据，不得以按照合理预期不会发生的情形为基础确定。”
根据新 CAS 22 应用指南：“如果企业在金融资产到期日前出售金融资产，即使与信用风险管理活动元关，在出售只是偶然发生（即使价值重大），或者单独及汇总而言出售的价值非常小（即使频繁发生）的情况下，金融资产的业务模式仍然可能是以收取合同现金流量为目标。如果企业能够解释出售的原因并且证明出售并不反映业务模式的改变，出售频率或者出售价值在特定时期内增加不一定与以收取合同现金流量为日标的业务模式相矛盾。此外，如果出售发生在金融资产临近到期时，且出售所得接近待收取的剩余合同现金流量，金融资产的业务模式仍然可能是以收取合同现金流量为目标。
” 据此，偶发性的出售、贴现等不表明业务模式的改变。